臺灣臺北地方法院交通事件裁定　　　　　　　　九十一年度交聲字第一七六九號
　　異　議　人　即
　　受　處　分　人　甲○○　男.
右列受處分人因違反道路交通管理處罰條例案件，對於台北市交通事件裁決所於中華
民國九十一年十月二十一日所為之如附表所示之裁決，聲明異議，本院裁定如左：
    主      文
異議駁回。
    理      由
一、按受處分人不服道路交通管理處罰條例第八條所定主管機關所為之處罰者，得於
    接到裁決書之翌日起二十日內，向管轄地方法院聲明異議，道路交通管理處罰條
    例第八十七條第一項定有明文；又交通法庭認聲明異議不合法律上之程式，且無
    從補正者，應以裁定駁回之，道路交通案件處理辦法第十八條亦定有明文。
二、經查：本件異議人即受處分人甲○○係於民國九十一年十一月五日收受原處分機
    關台北市交通事件裁決所於九十一年十月二十一日所為之如附表所示案號裁決書
    ，此有台北市交通事件裁決所送達證書一紙附卷可稽，是受處分人如對原處分機
    關前開裁決有所不服而欲提起異議，依照前揭之說明，其二十日之合法提出異議
    期間即自九十一年十一月六日（即其收受裁決書之翌日）起算；又異議人於提起
    異議時係住居於台北市○○區○○路五九五巷二弄五號三樓，業據異議人於聲明
    異議狀內載明，而依據法院訴訟當事人在途期間標準第四條第一項第一款之規定
    ，並無扣除在途期間之問題，是異議人本應於接到裁決書之翌日起二十日即九十
    一年十一月二十五日（星期一）前聲明異議；而本件異議人迄至九十一年十一月
    二十九日即逾期四日始向原處分機關提出本件聲明異議狀，此有異議人所提出之
    蓋有原處分機關上開收狀日期之本件聲明異議狀存卷可稽，揆諸前揭之說明，足
    見異議人所為上開之聲明異議顯然不合法律上之程式，且屬無從補正之事項，自
    應予以駁回。
據上論斷，應依道路交通案件處理辦法第十八條，裁定如主文。
中      華      民      國     九十一     年     十二     月    十九    日
                                    臺灣臺北地方法院交通法庭
                                          法  官    黃雅君
右正本證明與原本無異。
如不服本裁定，應於裁定送達後五日內向本院提出抗告狀。
                                          書記官    梁淑時
中      華      民      國     九十一     年     十二     月    十九    日
附表：
編  號                裁        決        案        號
  一              北市裁三字第裁二二－一Ａ0000000號
  二              北市裁三字第裁二二－一Ａ0000000號
  三              北市裁三字第裁二二－ＣＰＡ０００九三０號
  四              北市裁三字第裁二二－一Ａ0000000號
  五              北市裁三字第裁二二－一Ａ0000000號
  六              北市裁三字第裁二二－一Ａ0000000號
  七              北市裁三字第裁00－000000000號
  八              北市裁三字第裁二二－Ａ00000000號
  九              北市裁三字第裁00－000000000號
 一０             北市裁三字第裁00－000000000號
 一一             北市裁三字第裁00－000000000號
 一二             北市裁三字第裁二二－Ａ00000000號
 一三             北市裁三字第裁二二－ＣＧ0000000號
 一四             北市裁三字第裁00－00000000號
 一五             北市裁三字第裁二二－Ａ00000000號
 一六             北市裁三字第裁00－000000000號
 一七             北市裁三字第裁00－000000000號
 一八             北市裁三字第裁00－000000000號
 一九             北市裁三字第裁00－000000000號
 二０             北市裁三字第裁00－000000000號
 二一             北市裁三字第裁00－000000000號
 二二             北市裁三字第裁00－000000000號
 二三             北市裁三字第裁00－000000000號
 二四             北市裁三字第裁00－000000000號
 二五             北市裁三字第裁00－000000000號
 二六             北市裁三字第裁00－000000000號
 二七             北市裁三字第裁00－000000000號
 二八             北市裁三字第裁二二－一００七號
 二九             北市裁三字第裁00－000000000號
 三０             北市裁三字第裁00－000000000號
 三一             北市裁三字第裁00－000000000號
 三二             北市裁三字第裁00－000000000號
 三三             北市裁三字第裁00－000000000號
 三四             北市裁三字第裁00－000000000號
 三五             北市裁三字第裁00－000000000號
 三六             北市裁三字第裁00－000000000號
 三七             北市裁三字第裁00－000000000號
 三八             北市裁三字第裁00－000000000號
 三九             北市裁三字第裁00－000000000號
 四０             北市裁三字第裁00－000000000號
 四一             北市裁三字第裁00－000000000號
 四二             北市裁三字第裁00－000000000號
 四三             北市裁三字第裁00－000000000號
 四四             北市裁三字第裁00－000000000號
 四五             北市裁三字第裁00－000000000號
 四六             北市裁三字第裁00－000000000號
 四七             北市裁三字第裁00－000000000號
 四八             北市裁三字第裁00－000000000號
 四九             北市裁三字第裁00－000000000號
 五０             北市裁三字第裁00－000000000號
 五一             北市裁三字第裁00－000000000號
 五二             北市裁三字第裁00－000000000號
 五三             北市裁三字第裁00－000000000號
 五四             北市裁三字第裁00－000000000號
 五五             北市裁三字第裁00－000000000號
 五六             北市裁三字第裁00－000000000號
 五七             北市裁三字第裁00－000000000號
 五八             北市裁三字第裁00－000000000號
 五九             北市裁三字第裁00－000000000號
 六０             北市裁三字第裁00－000000000號
 六一             北市裁三字第裁00－000000000號
 六二             北市裁三字第裁00－000000000號
 六三             北市裁三字第裁00－000000000號
 六四             北市裁三字第裁00－000000000號
 六五             北市裁三字第裁00－000000000號
 六六             北市裁三字第裁00－000000000號
 六七             北市裁三字第裁00－000000000號
 六八             北市裁三字第裁00－000000000號
 六九             北市裁三字第裁00－000000000號
 七０             北市裁三字第裁00－000000000號
 七一             北市裁三字第裁00－000000000號
 七二             北市裁三字第裁00－000000000號
 七三             北市裁三字第裁00－000000000號
 七四             北市裁三字第裁00－000000000號
 七五             北市裁三字第裁00－000000000號
 七六             北市裁三字第裁00－000000000號
 七七             北市裁三字第裁00－000000000號
 七八             北市裁三字第裁00－000000000號
 七九             北市裁三字第裁00－000000000號
 八０             北市裁三字第裁00－000000000號
 八一             北市裁三字第裁00－000000000號
 八二             北市裁三字第裁00－000000000號
 八三             北市裁三字第裁00－000000000號
 八四             北市裁三字第裁00－000000000號
 八五             北市裁三字第裁00－000000000號
 八六             北市裁三字第裁00－000000000號
 八七             北市裁三字第裁00－000000000號
 八八             北市裁三字第裁00－000000000號
 八九             北市裁三字第裁00－000000000號
 九０             北市裁三字第裁00－000000000號
 九一             北市裁三字第裁00－000000000號
 九二             北市裁三字第裁00－000000000號
 九三             北市裁三字第裁00－000000000號
 九四             北市裁三字第裁00－000000000號
 九五             北市裁三字第裁00－000000000號
 九六             北市裁三字第裁00－000000000號
 九七             北市裁三字第裁00－000000000號
 九八             北市裁三字第裁00－000000000號
 九九             北市裁三字第裁00－000000000號
一００            北市裁三字第裁00－000000000號
一０一            北市裁三字第裁00－000000000號
一０二            北市裁三字第裁00－000000000號
一０三            北市裁三字第裁00－000000000號
一０四            北市裁三字第裁00－000000000號
一０五            北市裁三字第裁00－000000000號
一０六  北市裁三字第裁00－000000000號
一０七            北市裁三字第裁00－000000000號
一０八            北市裁三字第裁00－000000000號
一０九            北市裁三字第裁00－000000000號
一一０            北市裁三字第裁00－000000000號
一一一            北市裁三字第裁00－000000000號
一一二            北市裁三字第裁00－000000000號
一一三            北市裁三字第裁00－000000000號
一一四            北市裁三字第裁00－000000000號
一一五            北市裁三字第裁00－000000000號
一一六            北市裁三字第裁00－000000000號
一一七            北市裁三字第裁00－000000000號
一一八            北市裁三字第裁00－000000000號
一一九            北市裁三字第裁00－000000000號
一二０            北市裁三字第裁00－000000000號
一二一            北市裁三字第裁00－000000000號
一二二            北市裁三字第裁00－000000000號
一二三            北市裁三字第裁00－000000000號
一二四            北市裁三字第裁00－000000000號
一二五            北市裁三字第裁00－000000000號
一二六            北市裁三字第裁00－000000000號
一二七            北市裁三字第裁00－000000000號
一二八            北市裁三字第裁00－000000000號
一二九            北市裁三字第裁00－000000000號
一三０            北市裁三字第裁00－000000000號
一三一            北市裁三字第裁00－000000000號
一三二            北市裁三字第裁00－000000000號
一三三      北市裁三字第裁00－000000000號
一三四            北市裁三字第裁00－000000000號
一三五            北市裁三字第裁00－000000000號
一三六            北市裁三字第裁00－000000000號
一三七            北市裁三字第裁00－000000000號
一三八            北市裁三字第裁00－000000000號
一三九            北市裁三字第裁00－000000000號
一四０            北市裁三字第裁00－000000000號
一四一            北市裁三字第裁00－000000000號
一四二            北市裁三字第裁00－000000000號
一四三            北市裁三字第裁00－000000000號
一四四            北市裁三字第裁00－000000000號
一四五            北市裁三字第裁00－0000000號
一四六            北市裁三字第裁00－000000000號
一四七            北市裁三字第裁00－000000000號
一四八            北市裁三字第裁00－000000000號
一四九            北市裁三字第裁00－000000000號
一五０            北市裁三字第裁00－00000000號
一五一            北市裁三字第裁00－000000000號
一五二            北市裁三字第裁00－000000000號
一五三            北市裁三字第裁00－000000000號
一五四            北市裁三字第裁00－000000000號
一五五            北市裁三字第裁00－000000000號
一五六            北市裁三字第裁00－000000000號
一五七            北市裁三字第裁00－000000000號
一五八            北市裁三字第裁00－000000000號
一五九            北市裁三字第裁00－000000000號
一六０          北市裁三字第裁00－000000000號
一六一            北市裁三字第裁00－000000000號
一六二            北市裁三字第裁00－000000000號
一六三            北市裁三字第裁00－000000000號
一六四            北市裁三字第裁00－000000000號
一六五            北市裁三字第裁00－000000000號
一六六            北市裁三字第裁00－000000000號
一六七            北市裁三字第裁00－000000000號
一六八            北市裁三字第裁00－000000000號
一六九            北市裁三字第裁00－000000000號
一七０            北市裁三字第裁00－000000000號
一七一            北市裁三字第裁00－000000000號
一七二            北市裁三字第裁00－000000000號
一七三            北市裁三字第裁00－000000000號
一七四            北市裁三字第裁00－000000000號
一七五            北市裁三字第裁00－000000000號
一七六            北市裁三字第裁00－000000000號
一七七            北市裁三字第裁00－000000000號
一七八            北市裁三字第裁00－000000000號
一七九            北市裁三字第裁00－000000000號
一八０            北市裁三字第裁00－000000000號
一八一            北市裁三字第裁00－000000000號
一八二            北市裁三字第裁00－000000000號
一八三            北市裁三字第裁00－000000000號
一八四            北市裁三字第裁00－000000000號
一八五            北市裁三字第裁00－000000000號
一八六            北市裁三字第裁00－000000000號
一八七            北市裁三字第裁00－000000000號
一八八            北市裁三字第裁00－000000000號
一八九            北市裁三字第裁00－000000000號
一九０            北市裁三字第裁00－000000000號
一九一            北市裁三字第裁00－000000000號
一九二            北市裁三字第裁00－000000000號
一九三            北市裁三字第裁00－000000000號
一九四            北市裁三字第裁00－000000000號
一九五            北市裁三字第裁00－000000000號
一九六            北市裁三字第裁00－000000000號
一九七            北市裁三字第裁00－000000000號
一九八            北市裁三字第裁00－000000000號
一九九            北市裁三字第裁00－000000000號
二００            北市裁三字第裁00－000000000號
二０一            北市裁三字第裁00－000000000號
二０二            北市裁三字第裁00－000000000號
二０三            北市裁三字第裁00－000000000號
二０四            北市裁三字第裁00－000000000號
二０五            北市裁三字第裁00－000000000號
二０六            北市裁三字第裁00－000000000號
二０七            北市裁三字第裁00－000000000號
二０八            北市裁三字第裁00－000000000號
二０九            北市裁三字第裁00－000000000號
二一０            北市裁三字第裁00－000000000號
二一一            北市裁三字第裁00－000000000號
